# 投资基金会计核算问题

提问人：kate1203 时间：2017-06-15 16:09:49
A公司作为LP投资一支基金，投资份额占80%左右，A控股子公司B投资此基金占份额19%，基金GP出资剩余份额。在此之前A公司已投资基金GP所在公司占股权比例20%，B公司也投资此基金GP公司占股权比例20%，A公司一关联方C公司投资基金GP公司占股权比例20%。该基金投决会一共 6 个席位，合伙协议规定 4 人及以上表决通过有效，投决会中GP占三席，A、B、C公司各占一席。请问陈版，A公司作为基金LP如何入账？是否算有重大影响，计入长期股权投资核算？

回答人：chenyiwei
A及其子公司B合计出资 99 ％，如果按照基金的实际运作情况承担收益和亏损的，则GP完全是代理人性质，A可以控制该基金，其持有的基金份额应视同对子公司的投资，按成本法核算，并将该基金纳入其合并报表范围。参考《瑞华研究 2010 ～ 2016 汇编》之“问题3-2-87（作为唯一LP对有限合伙企业控制权的判断）”。

提问人：木头冬眠 时间：2017-06-15 20:52:51
陈版，在瑞华研究中还有一条关于合并层面，将优先级LP出资列示为金融负债的推理。想问问，如果合伙协议未约定合伙期限，或者约定了合伙期限，但是同时约定到期后合伙人还能协商延长合伙期限，不限制延长次数。这种约定下，对推理有影响吗？

回答人：chenyiwei
可能会有一定影响。但是，除非控制方有权单方面延长合伙企业存续期限，且次数、延长年份数不限，否则还是很难在合并报表层面作为权益工具。

提问人：kate1203 时间：2017-06-19 14:34:03
陈版，基金的投决会里面A公司及其子公司B只占两席，对基金的投向只是重大影响，无法决定基金的投向。只根据在基金的投资份额是否就能判断A公司是控制该只基金？

回答人：chenyiwei
这种情况下，GP只是代理人，其权限是由作为主要责任人的LP所授予的，所以虽然形式上LP的投资决策委员会席位不过半，但事实上还是LP在控制该合伙企业。请注意 2014 年修订后合并报表准则对“主要责任人／代理人”的规定

提问人：kate1203 时间：2017-07-05 13:39:53
陈版，再请问B公司作为基金LP按照基金规模19%份额如何核算？对投资的基金管理公司（基金GP）怎么核算？

回答人：chenyiwei
B作为A的子公司，在A对基金和GP具有控制权的情况下，事实上是不会控制或重大影响基金和GP的。所以B对基金和GP的投资均作为金融资产核算。

提问人：kate1203 时间：2017-07-06 17:28:46
那请问A公司对基金管理公司（基金GP）应该怎么核算？有重大影响的长期股权投资吗？

回答人：chenyiwei
分析A对GP有无控制或重大影响，作为长期股权投资按成本法或权益法核算。

提问人：呼叫帮助 时间：2017-07-16 09:34:35
如果A公司作为LP投资一支基金，投资份额占10%,A对基金无控制或重大影响，是否可以作为其他流动资产或其他非流动资产核算？

回答人：chenyiwei
一般作为可供出售金融资产核算。

提问人：呼叫帮助 时间：2017-07-16 22:40:09
陈版对于“集合资金信托计划”或“集合资金管理计划”等，我理解达到控制就作为长期投资处理，达不到控制，就作为可供出售金融资产核算，可否这样理解？ 点评 chenyiwei 如果能够达到控制，则因投资对象不是公司的股权，所以也可以作为“其他流动／非流动资产”。
如果A公司作为LP投资一支基金，投资份额占10%,A对基金无控制或重大影响，是否可以作为其他流动资产或其他非流动资产核算？
点评 chenyiwei 一般作为可供出售金融资产核算。
陈版，我没有搞明白在何种情况下为“其他流动／非流动资产”？何种情况下为可供出售金融资产核算？ 我理解都可以放在可供出售金融资产核算。

回答人：chenyiwei
不具有控制、共同控制和重大影响时，作为金融资产；具有控制、共同控制或重大影响时，因为投资对象不是公司制企业的股权，使用“股权投资”的名称不恰当，可以使用“其他流动／非流动资产”。